臺灣高等法院刑事裁定
109年度聲字第3492號
聲  請  人
即  告訴人  林恩晞  



            楊佳甯  


代  理  人  陳怡伶律師
上列聲請人等因被告李逸銘等強盜等案件（本院109年度上訴字
第2749號），聲請發還扣押物，本院裁定如下：
    主  文
本院109年度上訴字第2749號強盜等案件扣案如附表所示之現金
准予發還林恩晞、楊佳甯。
    理  由
一、聲請意旨略以：警方扣押之現金共新臺幣（下同）18萬7400
    元，係被告李逸銘等6人向聲請人林恩晞、楊佳甯2人強行取
    走之現金，其中被告李逸銘等6人分別取走聲請人林恩晞5萬
    8000元、聲請人楊佳甯13萬3800元，此參被告李逸銘於警詢
    時自承聲請人林恩晞、楊佳甯遭強行交出現金5萬元、13萬
    元左右，現金在被告林國仁身上等語即明。被告林國仁於警
    詢時亦稱：查扣之贓款是綽號「矮仔銘」寄放在我這等語。
    又被告李逸銘等6人於原審審理就此部分均不爭執。是被告
    林國仁遭扣押之款項18萬7400元，既確定係當日被告從聲請
    人2人處取走之現金，為保障聲請人2人之權益，請求准予發
    還5萬8000元予聲請人林恩晞、12萬9400元予聲請人楊佳甯
    等語。
二、按扣押物若無留存之必要者，不待案件終結，應以法院之裁
    定或檢察官之命令發還之；其係贓物而無第三人主張權利者
    ，應發還被害人，此為刑事訴訟法第142條第1項定有明文。
三、經查，被告李逸銘、許建勳、蔡詹賢、林國仁、李科誼、宋
    接枝等6人因強盜等案件，於108年9月19日，經基隆市警察
    局第四分局員警前往雲林縣○○鎮○○路0段00號，對被告林國
    仁、蔡詹賢2人執行搜索時，當場扣得如附表所示之現金合
    計18萬7400元等情，此有基隆市警察局第四分局搜索扣押筆
    錄、扣押物品目錄表、扣押物品清單等件在卷可稽（見108
    年度偵字第5306號卷第89至99、245至253、267、275至279
    頁，原審卷一第5、225頁）。扣案如附表所示之現金187,40
    0元，為被告李逸銘等6人於108年9月13日凌晨，共同向聲請
    人林恩晞、楊佳甯強盜取得，其中5萬8,000元為聲請人林恩
    晞所有，其餘則為聲請人楊佳甯所有，業據聲請人2人於109
    年2月4日原審審理時結證屬實（見原審卷二第55、65、142
    頁）。且被告李逸銘等6人對於扣案如附表所示現金均為聲
    請人林恩晞、楊佳甯所有之事實亦不爭執（見本院卷第272
    頁）。堪認如附表所示之現金均屬贓款，且聲請人林恩晞、
    楊佳甯分別為如附表編號1、2所示贓款之所有人，亦無第三
    人就該贓款主張權利，而無留存必要，依上開說明，本件聲
    請為有理由，爰裁定准許分別發還予聲請人等。
據上論斷，應依刑事訴訟法第220條、第142條第1項後段，裁定
如主文。
中　　華　　民　　國　　109 　年　　10　　月　　27　　日
                  刑事第十五庭  審判長法　官  劉興浪
  　　　　　　　　　　　　　　　　　　法　官  陳信旗
  　　　　　　　　　　　　　　　　　　法　官  林怡秀
以上正本證明與原本無異。
如不服本裁定，應於收受送達後五日內向本院提出抗告狀。
                                      書記官  陳采薇
中　　華　　民　　國　　109 　年　　10 　 月　　27　　日
附表：
編號 扣案之現金金額 發還之對象 1 新臺幣伍萬捌仟元 林恩晞 2 新臺幣拾貳萬玖仟肆佰元 楊佳甯